臺灣高等法院高雄分院刑事裁定　　　　　　　　　　九十一年度毒抗字第二四二號
　　　抗　告　人
　　　即　被　告　甲○○
右列抗告人因違反毒品危害防制條例案件，經臺灣屏東地方法院檢察署檢察官聲請觀
察勒戒，不服臺灣屏東地方法院中華民國九十一年九月二十六日裁定（九十一年度毒
聲字第一０八五號），提起抗告，本院裁定如左：
    主  文
抗告駁回。
    理  由
一、本件抗告意旨略以：抗告人即被告甲○○並無施用安非他命及海洛因，此有行政
    院衛生署屏東醫院之診斷書，證明抗告人之尿液檢驗結果無安非他命及嗎啡之陽
    性反應，為此提起抗告，請求撤銷原裁定，另為適法之裁定云云。
二、原裁定略以：被告甲○○於民國九十一年七月十一日二十一時四十分許起回溯二
    十四小時內，在某不詳地點施用第二級毒品安非他命，為警於同年月十一日二十
    一時四十分許採集其尿液送驗查獲，訊據被告雖否認上揭犯行，惟查被告尿液經
    送檢驗後有毒品安非他命陽性反應，有屏東縣衛生局及台灣檢驗科技股份有限公
    司出具之尿液檢驗報告各一份附卷可稽，被告所辯顯不足採信，其施用毒品犯行
    堪以認定，爰依毒品危害防制條例第二十條第一項及觀察勒戒處分執行條例第三
    條第一項、第二項規定，裁定將甲○○送勒戒處所觀察、勒戒等語。
三、經查：抗告人於九十一年七月十一日二十一時四十分許，經警採其尿液送屏東縣
    衛生局檢驗結果，呈甲基安非他命陽性反應，此有該局屏縣衛檢六字第九一０一
    九七號煙毒及麻醉藥品類委託檢驗結果通知書一份在卷可考，該局係以ＴＯＸＩ
    ─ＬＡＢ法檢驗，檢察官為求慎重起見，遂將抗告人之尿液再送請臺灣檢驗科技
    股份有限公司，經該公司初步以ＥＩＡ酵素免疫分析法，次以ＧＣ／ＭＳ氣相層
    析／質譜儀法確認檢驗結果，呈甲基安非他命陽性反應，有該公司出具之九十一
    年九月六日編號ＫＺ000000000000號濫用藥物尿液檢驗報告一紙附
    於原審可憑。按用精密儀器分析，可排除尿液測試中產生安非他命偽陽性之可能
    ，而得到正確答案，目前最常用之確認方法為氣相層析質譜儀，以該儀器作藥物
    及其代謝產物之定性及定量分析，幾乎不會有偽陽性反應產生，有行政院退除役
    官兵輔導委員會臺北榮民總醫院八十三年四月七日（八三）北總內字第三０五號
    函可佐。抗告人雖於九十一年七月十五日前往行政院衛生署屏東醫院門診檢驗尿
    液，檢驗結果其尿液並無安非他命及嗎啡陽性反應，有該診斷證明書一份在卷可
    憑，然此為抗告人於九十一年七月十五日前往該醫院之檢驗結果，與抗告人於九
    十一年七月十一日二十一時四十分許經警採尿之時間相距已有四日之久，且抗告
    人既有心自行前往醫院驗尿證明自己之清白，自不可能於前往醫院驗尿前一、二
    日仍施用安非他命，因此其所提出之九十一年七月十五日行政院衛生署屏東醫院
    之診斷證明書，僅能證明其於九十一年七月十五日採尿時回溯二十四小時內並無
    施用安非他命之情，至於上開屏東縣衛生局及台灣檢驗科技股份有限公司出具之
    尿液檢驗報告各一份，係針對抗告人於九十一年七月十一日二十一時四十分許警
    員採其尿液之檢驗報告，二者並不相干，亦不可混為一談，自不得以抗告人所提
    出之九十一年七月十五日行政院衛生署屏東醫院之診斷證明書推翻上開屏東縣衛
    生局及台灣檢驗科技股份有限公司出具之尿液檢驗報告，而為有利抗告人之認定
    ，可見抗告人於九十一年七月十一日二十一時四十分許起回溯二十四小時內，確
    實曾在某不詳地點施用第二級毒品安非他命一次無訛。原審依毒品危害防制條例
    第二十條第一項、觀察勒戒處分執行條例第三條第一項、第二項規定，裁定將抗
    告人送勒戒處所觀察、勒戒，經核並無不合。抗告人抗告意旨，仍執陳詞否認施
    用毒品安非他命，並提出行政院衛生署屏東醫院之診斷證明書為憑，指摘原裁定
    不當，殊不足採，本件抗告，為無理由，應予駁回。
三、據上論結，應依刑事訴訟法第四百十二條，裁定如主文。
中    華    民    國      九十一      年      十      月     三十一   日
                              臺灣高等法院高雄分院刑事第二庭
                                  審判長法官  林正雄
                                        法官  黃仁松
                                        法官  黃壽燕
右正本證明與原本無異。
不得再抗告。
                                  法院書記官  黃富美
中    華    民    國      九十一      年      十      月     三十一   日
